【裁判字號】    96,易,370
【裁判日期】    970416
【裁判案由】    賭博
【裁判全文】
臺灣桃園地方法院刑事判決               96年度易字第370號
公  訴  人  臺灣桃園地方法院檢察署檢察官
被      告  己○○
選任辯護人  戴文進律師
被      告  戊○○
            壬○○
            卯○○
            辛○○
                      號
            巳○○
            乙○○
            丙○○
            子○○
上列被告等因賭博案件，經檢察官提起公訴（95年度偵字第2000
9 號），本院判決如下：
    主  文
己○○共同意圖營利，供給賭博場所，處有期徒刑壹年，減為有
期徒刑陸月，如易科罰金，以新臺幣參仟元折算壹日。
戊○○共同意圖營利，供給賭博場所，處有期徒刑拾月，減為有
期徒刑伍月，如易科罰金，以新臺幣壹仟元折算壹日。
辛○○、子○○共同意圖營利，供給賭博場所，均處有期徒刑捌
月，均減為有期徒刑肆月，如易科罰金，均以新臺幣壹仟元折算
壹日。
壬○○、卯○○、巳○○、乙○○、丙○○共同意圖營利，供給
賭博場所，均處有期徒刑陸月，均減為有期徒刑參月，如易科罰
金，均以新臺幣壹仟元折算壹日。
扣案如附表所示之物，均沒收。
    事  實
一、己○○前於民國92年10月間，以新臺幣（下同）30萬元代價
    ，承接王厚仁（不知情）所經營登記在桃園縣中壢市○○○
    路○ 段94號1 樓之「旺宏電子遊戲場」（又稱「千兆遊戲場
    」，下稱本案電子遊戲場），因此取得該店之經營權，惟未
    辦理負責人變更登記，仍自斯時起實際經營該店，後因故中
    斷。迄自95年3 月間起，己○○竟基於意圖營利提供賭博場
    所及在公眾得出入場所賭博財物之犯意，在該公眾得出入之
    「旺宏電子遊戲場」，藉擺設如附表編號一所示之電動賭博
    機具「滿天星7PK 」等機台，與不特定之客人賭博財物，而
    供給該賭博場所，且自95年8 、9 月間起，以月薪2 萬元陸
    續僱用同有上開犯意聯絡之戊○○、壬○○、卯○○、辛○○、巳○○、乙○○、丙○○及子○○擔任店內服務生，負
    責店內清潔、替客人開分、洗分兌換現金等工作，該店賭博
    之方法為賭客入場時以1 ：1 之比例在選定之機台開分，隨
    意下注押分，依各該電玩機台之遊戲規則，若滿天星7PK 機
    台出現特定撲克牌圖樣，或在賓果行星8 人座機台選中特定
    之號碼球，均可得下注分數不等倍數之分數，反之下注分數
    則悉歸店家所有，而在賭客不續玩且有剩餘分數時，可示意
    戊○○等員工洗分，並在該址2 樓設有監視器之小房間旁之
    廁所門後方盒內或馬桶水箱上取得店家放置之現金（與分數
    之比例亦為1 ：1） ，而以此方式在該處賭博財物。嗣經臺
    灣桃園地方法院檢察署檢察官據報指揮桃園縣政府警察局督
    察室蒐證，並向本院聲請搜索票獲准後，於95年9 月15日晚
    上10時40分許持往執行，當場在該址1 樓營業場所內及2 樓
    擺放監視器螢幕之小房間前查獲戊○○等8 名員工，及賭客
    甲○○、庚○○（該2 人均另由檢察官為職權不起訴處分）
    、賴俊賢、范揚添、鍾明海、丑○○、盧昱彰、丁○○、辰
    ○○、梁明坤、邱清永、黃琪、周錦杰、謝玉連、許詩志
    、陳有仁、張日延（該15人均由本院另案以96年度桃簡字第
    540 號判決審結）暨單純在場未參與賭博之蘇澤宇、呂慶忠
    、彭曼香、黃曼麗（該4 人均另由檢察官為不起訴處分）等
    人，並扣得如附表編號一所示當場賭博之器具「滿天星7PK
    」等電動機台共75台（共含IC板75片）、編號二所示在兌換
    籌碼處之財物即賭資6,600 元及編號三所示己○○等所有供
    經營該賭博場所所用之對講機2 支等物（詳如附表所示）。
二、案經桃園縣警察局中壢分局報請臺灣桃園地方法院檢察署檢
    察官偵查起訴。
    理  由
壹、證據能力：
一、證人於警詢中之陳述：
  (一)按被告以外之人於審判外之言詞或書面陳述，除法律有規定
    者外，不得作為證據，刑事訴訟法第159 條第1 項固定有明
    文。惟被告以外之人於審判外之陳述，雖不符同法第159 條
    之1 至之4 之規定，而經當事人於審判程序同意作為證據，
    法院審酌該言詞陳述或書面陳述作成時之情況，認為適當者
    ，亦得為證據。又當事人、代理人或辯護人於法院調查證據
    時，知有第159 條第1 項不得為證據之情形，而未於言詞辯
    論終結前聲明異議者，視為有前項之同意，同法第159 條之
    5 亦定有明文。立法意旨在於傳聞證據未經當事人之反對詰
    問予以核實，原則上先予排除。惟若當事人已放棄反對詰問
    權，於審判程序中表明同意該等傳聞證據可作為證據；或於
    言詞辯論終結前未聲明異議，基於尊重當事人對傳聞證據之
    處分權，及證據資料愈豐富，愈有助於真實發見之理念，且
    強化言詞辯論主義，使訴訟程序得以順暢進行，上開傳聞證
    據亦均具有證據能力。
  (二)查本件證人庚○○、甲○○、丑○○等在場客人及共同被告
    等均曾於警詢中為陳述，對於各該被告或供述人以外之被告
    而言，其性質雖屬傳聞證據，然其等所為之上開警詢筆錄內
    容，經本院於審理程序中予以提示並告以要旨，且各經檢察
    官、辯護人及除陳述人以外之被告表示意見，其等已知上述
    證詞乃傳聞證據，且均表示對該等證據之調查沒有意見，而
    未於言詞辯論終結前對該等證據內容聲明異議（見本院卷第
    59、228 至240 頁等筆錄），本院審酌上開警詢筆錄作成時
    ，核無違法取證或其他瑕疵，認為以之作為本案之證據亦屬
    適當，依據上開規定，該等警詢證詞自有證據能力。
二、證人於偵訊中之具結證詞：
  (一)再按被告以外之人於偵查中向檢察官所為陳述，除顯有不可
    信之情況者外，得為證據，同法第159 條之1 第2 項定有明
    文。偵查中對被告以外之人（包括證人、鑑定人、告訴人、
    被害人及共同被告等）所為之偵查筆錄，或被告以外之人向
    檢察官所提之書面陳述，性質上均屬傳聞證據。惟現階段刑
    事訴訟法規定檢察官代表國家偵查犯罪、實施公訴，依法其
    有訊問被告、證人及鑑定人之權，證人、鑑定人且須具結，
    而實務運作時，檢察官偵查中向被告以外之人所取得之陳述
    ，原則上均能遵守法律規定，不致違法取供，其可信度極高
    ，職是，被告以外之人前於偵查中已具結而為證述，除反對
    該項供述得具有證據能力之一方，已釋明「顯有不可信之情
    況」之理由外，應認該證人於偵查中之陳述具有證據能力。
  (二)查本件證人庚○○、甲○○等人（詳下述及者）於檢察官偵
    查中所為業經具結擔保其等所述實在之陳述，各該被告及辯
    護人均未反對該等證詞之證據能力，更無釋明上開證述有何
    顯不可信之情況，依上說明，其等於偵查中之具結證言自亦
    有證據能力。
三、為警查獲而扣案之機台、現金等物：
    扣案如附表所示之電動機台、現金等物，均與本案事實具有
    自然的關聯性，並無證據證明係公務員違背法定程序或經偽
    造、變造所取得，且公訴人業已提出本院核發之搜索票1 件
    存卷可查（見95年度偵字第20009 號二卷--下稱偵二卷--第
    138 頁），則該等扣案物自有證據能力，均合先敘明。
貳、認定事實：
一、被告己○○對於上開向王厚仁價購取得本案電子遊戲場之經
    營權，雖未辦理更名登記，但仍在中斷後之95年3 月間起實
    際經營該店，並以月薪2 萬元僱用戊○○、壬○○、卯○○
    、巳○○、乙○○、丙○○6 人擔任服務員，並擺設附表編
    號一所示之電子遊戲機台供不特定客人把玩等事實；被告戊○○等6 人對於受僱在該店擔任服務生，負責清掃、替客人
    開分、供給便當茶水等工作，並於上開員警持搜索票至店內
    搜索時在場等情，皆分別自承屬實，惟被告己○○及戊○○
    等6 人均矢口否認涉有何賭博之犯行，並辯稱：店內不會讓
    客人兌換現金，而是以1,000 元無限開分之方式供客人把玩
    機台，玩到客人決定離開為止云云。被告辛○○及子○○雖
    坦承於員警至本案電子遊戲場搜索時在場，但均否認自己為
    店內員工，被告辛○○辯稱：伊是到店內玩7PK 機台，員警
    要求女性員工出場時，伊否認為店員，但員警仍要求伊出列
    ，且皮包內之現金12,000元是伊自己所有，與該店無關；被
    告子○○則辯稱：自己是到該處2 樓找朋友，但朋友的母親
    要其在2 樓等一下，所以才會在2 樓被警察查獲等詞。被告
    己○○之辯護人則質疑：本案坦承有向店家兌換現金之客人
    只有甲○○及庚○○，其他在場客人均否認，人數上顯然不
    成比例，且該2 人製作筆錄之地方也與其他人不同，故坦承
    兌換現金之詞實屬有疑，另扣案之現金不多，難認係賭博電
    玩店供客人兌換之賭資，且未查扣證人甲○○所述放置現金
    之菸盒，自難認定被告己○○經營之該店有賭博之情事。
二、查本案電子遊戲場之負責人雖登記為案外人王厚仁，但實際
    係由被告己○○所經營之事實，業據被告己○○於警詢中供
    稱：頂下該店後無法變更負責人，所以仍登記為王厚仁；其
    另於審理中供稱：93年9 月多開始經營，中間有停過一段時
    間，在95年3 月才又開始到95年10月結束，當時投資30萬元
    等詞明確（見偵三卷第397 頁筆錄、本院卷第132 頁筆錄）
    ，同案被告戊○○等自承在該店工作之6 人皆供稱係受僱於
    被告己○○無誤；而員警持搜索票於95年9 月15日晚上前往
    該店搜索時，該店正在營業當中，亦據證人即參與搜索之員
    警賴明宏及癸○○於審理中結證屬實，證人甲○○等在場把
    玩機台客人均就此自承無誤，並有扣案如附表所示之電子遊
    戲機台、現金、對講機、電腦主機等物可佐，且有轉讓契約
    書、搜索票、搜索扣押筆錄、電子遊戲場營業級別證、營利
    事業登記證等件在卷可稽，是本案電子遊戲場由被告己○○
    所經營，且在店內擺放該等扣案之機台供客人把玩之事實，
    殆無任何疑義。
三、關於在該店擔任服務生之人：
  (一)被告戊○○、壬○○、卯○○、巳○○、乙○○、丙○○共
    6 人對於自己在該店擔任服務生之事均坦承無誤，並就自己
    受僱期間、薪水、工作內容等情分於警偵訊及本院行準備程
    序時供述甚詳（見本院卷第40、41頁筆錄），且有桃園縣政
    府警察局督察室維新小組查獲案件現場人員一覽表1 件在卷
    可稽（見偵一卷第13頁，下稱「警製現場員工名冊」，賴俊
    賢等客人之名冊則由員警另行編號填載，見同卷第14至16頁
    ，下稱「警製現場客人名冊」），是其6 人確實均受僱於被
    告己○○而在本案電子遊戲場內擔任服務生。
  (二)被告辛○○方面：
  1.被告辛○○於警詢、偵訊及本院均辯稱：伊於當晚6 、7 點
    左右到店內消費，繳交1,000 元就可以直接拿鑰匙開分把玩
    機台，玩到不想玩，伊是玩編號16的滿天星7PK 機台，但不
    知道詳細玩法，是亂壓機台按鈕打發時間，伊去過該店好幾
    次等語（依序見偵一卷第26頁、偵三卷第280 頁、本院卷第
    41頁等筆錄）；同案被告己○○及戊○○於本院審理中轉換
    為證人具結作證時亦否認被告辛○○為店內員工。
  2.惟查，上開警製現場員工名冊中，被告辛○○確實列名其上
    （為編號3 ，且除編號7 之被告子○○外，其餘6 人即為上
    開自承為員工之被告）；公訴人提出員警搜索時所錄製之蒐
    證光碟引為證據，經本院當庭播放勘驗結果，光碟畫面除顯
    示「警方執行過程中有出示搜索票，並令在場人詳細閱讀後
    ，才執行搜索，過程並無違法搜索之處」，足以確立本案搜
    索之合法性外，畫面亦顯示：當警方將可能是店內員工之人
    聚集要帶往2 樓時，先喊員工過來，但無人動作，才又喊小
    姐都過來，辛○○人在其中；且辛○○在警方就店內員工登
    記年籍資料時，並無向警方表示其非員工而仍然配合警方登
    記，登記順位是第3 位（按即上開員工名冊），同時被列為
    員工而登記之人也無人向員警表示辛○○並非員工（見本院
    卷第221 頁勘驗筆錄）。證人即參與點呼員工並製作該名冊
    之員警癸○○亦同庭結證稱：伊當天負責支援縣警局的維新
    小組，是最早進入該處2 樓搜索之人（按此部分詳下被告子
    ○○方面之所述），也負責填寫上開員工名冊編號1 至5 之
    部分（按即包含編號3 之被告辛○○在內），「（問：當時
    如何請員工出列？）一般這種店都有開分小姐，開分小姐都
    是站立的，賭客都是坐著的，另外我還用口頭詢問方式問他
    是否是客人，如果他說是，再問他玩哪壹台，然後就去該機
    台前，請他操作，看他會不會玩，如果現場人回答是來找人
    ，我會問他是幾點進來、找誰、有無找到，如果來找人不可
    能待太久，另外我們都在外面監視一個小時以上，所以說是
    找人的就是說謊，這案子的監視工作就是由我負責，我就是
    綜合這些方法來區別員工跟賭客。」，用上述方法區別完後
    ，就將員工及賭客分開（按賭博部分詳下述），「（問：你
    在製作現場員工名冊時有無任何人表示自己不是員工？）有
    1 、2 個小姐說自己不是。」，「（問：這1 、2 個小姐你
    有無把他當作員工？）有，因為我進去時看到這兩位否認是
    員工的小姐並無把玩機台，而她們兩個人也說是來找人，但
    我們在外面已經監控1 小時以上，如果沒找到人，應趕快離
    開，而且我監控過程沒看到這兩個人進去，表示她們在我們
    監控之前就已經進入店內。」等詞明確（見本院卷第221 至
    227 頁筆錄）。
  3.綜核上開各節及被告辯詞，員警蒐證光碟確實錄到被告辛○○配合員警癸○○之要求，出示身分證供登錄在員工名冊中
    ，同時，辛○○及其他在場男女員工，均未表示辛○○並非
    員工，而依癸○○所述，其依經驗排除在場人到店內找人之
    可能性及主張為客人者會驗證其把玩之機台後，認定辛○○
    係店內員工，核與上開在場人之默示反應相符，如辛○○警
    偵訊中所述為真（自己是在玩7PK 機台），則當癸○○在區
    別員工及客人時，為何辛○○未積極向其表示自己正在把玩
    機台並接受驗證，而是如癸○○所述有小姐否認是員工並說
    自己是來找人，或如光碟畫面所顯示辛○○配合登記為員工
    ？況現場另有謝玉連、彭曼香及黃曼麗之女性存在（見上開
    警製現場客人名冊編號18、13、15），並非如辛○○所述員
    警叫小姐全部上去2 樓（見本院卷第227 頁筆錄），導致所
    有女性不論是否員工都被叫上樓，且客人名冊上之該3 名女
    性客人住居所旁皆記載有其等把玩之機台編號及分數（見偵
    一卷第15頁），足認癸○○所述自稱為客人者其會驗證該人
    把玩之機台之詞非假，則癸○○明知已然查獲多名女員工，
    現場又另有其他女客人，有何必要完全不顧辛○○正坐著把
    玩機台之客觀事實，而仍將之呼叫出列並登記為員工？再以
    癸○○負有查緝該店有無不法賭博情事之角色觀之，或許該
    店有無賭博之情與其具有明確利害關係，但店內究竟有幾位
    女員工？辛○○此人是否為員工？對其查緝業務之進行（或
    成敗）並無任何影響，其所述看到否認為員工之女性並未把
    玩機台之具結證詞，相較於被告辛○○上開辯詞，再佐以前
    揭辛○○反應顯然悖於常情之論斷，癸○○之證詞當屬較為
    可信，是依上開各節，堪信被告辛○○與被告卯○○等女性
    員工相同，均受僱於被告己○○而在店內擔任服務生，被告
    辛○○上開辯詞並不可採。
  (三)被告子○○方面：
  1.被告子○○於警詢中辯稱：我於員警查獲當時在店內2 樓看
    書，當時我至該店找房東的兒子詹文潭，誰知道後來警方就
    出現等語。其於偵訊中則稱：當時我在2 樓看書，因為我要
    去找房東的兒子詹文潭，要約他去澎湖玩，但詹文潭不在，
    房東太太叫我在2 樓等詹文潭的弟弟詹文維，因為他也要去
    澎湖等語。另在本院行準備程序時則辯稱：約9 點左右，我
    過去該處找住在3 樓的詹文雄希望他幫忙介紹工作，但他不
    在，他母親說詹文雄的弟弟詹文潭在洗澡，請我到2 樓等，
    2 樓有桌椅，「我看不出跟遊戲場有何關連」，我就在那邊
    坐著看書等人，警察一上2 樓就抓住我，並說我是員工等語
    （依序見偵一卷第41頁、偵三卷第293 頁、本院卷第42頁等
    筆錄）；同案被告己○○及戊○○於本院審理中轉換為證人
    具結作證時亦否認被告子○○為店內員工。
  2.然而，被告子○○同樣列名在上開警製現場員工名冊之中（
    為編號7） ，且本院勘驗蒐證光碟後，畫面顯示：「一、警
    方在2 樓的儲藏室內發現監視器，且當時機器、電風扇均正
    在運轉中，儲藏室內之燈光是亮著，但由光碟畫面無法看出
    監視器監視標的是何處。二、警方在2 樓的儲藏室門口與子
    ○○對話，子○○告知警方說來找屋主的兒子，警方詢問其
    為何在這間儲藏室內？子○○回答我在等人，警方接著問，
    誰叫你在這裡等，子○○回答『沒有啊』。」（以上勘驗筆
    錄見本院卷第220 頁）；而經本院詰以最早上2 樓之員警癸○○，其明確具結證稱：2 樓所有的燈都是暗的，只有那個
    小房間（按即勘驗筆錄中之儲藏室）的燈是亮的，小房間有
    3 到4 台監視螢幕，還有1 支電風扇跟對講機，我看到監視
    器畫面都是1 樓的營業場所、店門口、騎樓外面的畫面，也
    有照到營業場所內機台的畫面，當時是撞開1 樓店內的1 個
    木門上樓梯上到該2 樓，而且該木門有用裝潢掩飾，2 樓另
    外還有男女廁，上到2 樓後在儲藏室門外的門口看到子○○
    ，子○○說的房東兒子有從3 樓下來，是一副剛睡醒的樣子
    ，對講機的頻道經過我們測試後跟在1 樓櫃臺所發現的對講
    機頻道是相通的，這2 支對講機都有扣案等語；其所述並有
    扣案之對講機2 支（附表編號三）為憑，且有員警於審理中
    依公訴人指示回到店內繪製、拍攝之現場平面圖、店內1 、
    2 樓陳設、樓梯位置、男女廁及儲藏室（小房間）等照片存
    卷可查（見本院卷第198 至205 頁），核對後均與癸○○之
    證詞相符，證人即另一參與搜索之員警賴明宏亦結證稱：該
    店1 樓有個暗門打開後就可以上2 樓，該暗門位在進入遊藝
    場大門的右手邊等語甚詳（見本院卷第86頁筆錄），仍與癸○○之證詞及上開書證相符，足信癸○○所述當晚是從店內
    用裝潢掩飾之木門上到2 樓，並發現被告子○○站在擺放著
    當時正運作中且鏡頭直視1 樓店內外之監視螢幕及頻道與1
    樓相通之對講機之小房間門外等情均係事實。
  3.衡諸常情，任何營業場所都不可能任由他人監視自己店內員
    工、客人之一舉一動及營業狀況，被告己○○雖稱店內沒有
    樓梯上2 樓，但經查證1 樓店內卻有一利用裝潢掩飾之木門
    可上樓梯通往2 樓，又己○○於審理中雖提出租賃契約書欲
    證明自己只有承租1 樓，但該租約之租賃期間卻係自95年11
    月1 日起至96年10月31日止（見本院卷第194-1 頁），已在
    員警實施本案搜索時間（95年9 月15日）之後，顯然不足為
    憑，且己○○先稱2 樓堆的可能是一些雜物，對詳細情況不
    了解，又稱店門口沒有安裝監視錄影機，但當審判長將上開
    經驗法則問以己○○（2 樓又不是你承租的營業場所，你為
    何會讓2 樓可以監視1 樓？），其竟回答「我承租時就知道
    這件事」（見本院卷第42、136 、228 頁筆錄），是以，參
    酌上開癸○○之證詞、2 樓監視器螢幕當時顯示之監視目標
    為1 樓店內外及扣案2 支各放在1 、2 樓之對講機頻道互通
    等客觀物證狀態，暨被告己○○顯然刻意迴避2 樓與本案電
    子遊戲場間之關係但所述又查與事實不符等情，已足認該處
    2 樓亦為被告己○○所能支配之空間場所，且與該店之經營
    直接相關，監視器螢幕、對講機等物，均為己○○經營該店
    用以監視、聯絡之物。則在此一前提事實下，另再互核本院
    勘驗蒐證光碟之結果、癸○○之證詞暨被告子○○之歷次辯
    詞可知：當癸○○一上到2 樓質問子○○為何在該儲藏室時
    ，子○○雖有表示自己在等人，但當員警進一步追問「誰叫
    你在這裡等」時，子○○卻僅回答「沒有啊」，而未明確為
    自己辯護、澄清並交代是住在3 樓的房東要其在2 樓等人，
    以致嗣後為員警認定係員工，並將其基本資料登錄於員工名
    冊之上，子○○此等應對及反應，顯然與其所辯應有之反應
    大相逕庭，而無任何合理解釋可作對其有利之認定，要謂子
    ○○是前往該處3 樓找人，在等待期間卻坐在使用人不明之
    2 樓小房間內看書為真，其誰能信？況子○○就前往該處找
    何人？目的為何？在2 樓等誰？各節，歷次供述均非一致，
    且子○○明知小房間內監視器監視著1 樓店內外，卻於本院
    辯稱其看不出2 樓與該店有何關連，已足信其與被告己○○
    相同，均係刻意迴避2 樓與本案電子遊戲場間之關連，辯解
    情虛之處，至為灼然，則根據被告子○○於員警到場時站在
    放有店內監視器螢幕及對講機之小房間前，而該等器材均係
    負責人己○○經營該店所用之物，該2 樓（包含小房間在內
    ）顯為該店使用之空間等客觀事證，當認被告子○○當晚乃
    負責看顧該等器材之店內員工無疑，是其上開所辯並非員工
    、只是去找人云云，斷非實情，洵無可採。
四、關於該店有無賭博之情：
  (一)證人即當日在場遭查獲之客人甲○○於本院審理中到庭結證
    稱：查獲當日我於晚上吃飽後進入該店花1,000 元玩機台，
    大約半小時後，警察就來臨檢，當天沒有兌換現金或中獎，
    而且小姐說不限玩，玩到累為止，但查獲前2 、3 個月去玩
    的時候有兌換過現金，總共換過不到10次，是中獎時依照遊
    戲機台開出的獎項來換，當時也沒有小姐說1,000 元不限玩
    ，玩到累為止，兌換的方式是「中獎了，機台會顯示出分數
    ，我就不玩了離開機台，我走向店內的小姐，說我要離開我
    不玩了，小姐就叫我等一下，接著叫我到一個指定的地方去
    拿中獎的獎金，每次都在廁所，但廁所內獎金放置地點不一
    樣，有時在馬桶水箱上，有時在廁所背後的門上」，最後一
    次換現金是查獲前一日（14日）凌晨，當時換到5,000 元，
    兌換比例都是1 分：1 元，換現金的廁所在2 樓，從1 樓上
    2 樓是通過一道門，「他們會鎖著，是用遙控開關，門打開
    後，會有櫃臺的人來引導我上去」，我自己上去，之後再從
    同一個樓梯離開，從我告訴小姐要準備離開到我上樓大約間
    隔2 至10分鐘，查獲當天戊○○坐櫃臺，「14號凌晨就是戊○○引導我上2 樓去換現金」，拿現金時，現金有時放在菸
    盒裡，有時也會只用橡皮筋捆住，子○○是負責確認客人身
    分的人，就是看身分證，1 樓也有一間廁所，但若人多時，
    店家會開2 樓廁所給客人用等語（見本院卷第180 至189 頁
    筆錄）。
  (二)稽之甲○○上開證詞：
  1.其就在該店把玩機台可兌換現金、約換過10次，最後一次是
    14日凌晨在2 樓男廁換到5,000 元等事關該店有無賭博之情
    節，於警詢、偵訊及本院審理中所述均互核相符（見偵一卷
    第115 頁警詢筆錄、偵二卷第270 頁偵訊筆錄，其並於偵訊
    中陳稱：是在95年3 月左右開始至該店玩機台，與己○○所
    述重新開始經營之時間相符），並有戊○○等人之照片供其
    辨識、指認並存卷可佐（見偵二卷第156 至158 頁筆錄）。
  2.其所述由1 樓店內上樓梯至2 樓男廁拿兌得之現金一節，在
    空間之描述上，適與前揭卷內事證相吻合（詳如前述，男女
    廁照片見本院卷第204 頁），被告己○○等人又皆以不能從
    1 樓店內上到2 樓及2 樓並非該店在使用云云來否定甲○○
    之證詞，但經本院查證結果，己○○等人此部分所述顯非事
    實且有隱匿，結合甲○○偵查中所稱：「他們（換現金）都
    很神秘」，再佐以證人癸○○上開所稱該1 樓店內通往2 樓
    的木門有用裝潢掩飾之情，自可進一步佐證甲○○所指從1
    樓店內上去2 樓男廁拿到現金之證詞之可信度。
  3.關於查獲當天戊○○坐櫃臺之部分，證人己○○業已證稱「
    客人進來錢是交給戊○○」（見本院卷第137 頁筆錄），戊○○除自承為服務生外，更坦承自己是服務生的頭頭，店裡
    客人交付的錢及財務支出（如餐費）均是由其負責，再由其
    交給己○○（見本院卷第141 頁筆錄），則非但甲○○所述
    查獲當晚戊○○人坐櫃臺之事為真，戊○○名為服務生，卻
    實際上扮演指揮其他服務生及收付金錢之關鍵會計角色，甲○○所述14日凌晨由戊○○引導去2 樓拿現金之詞，適與戊○○收付金錢之角色相符，戊○○於查獲前一日（14日）業
    已在該店工作，雖稱自己只工作到晚上12點，但在己○○、
    壬○○皆已證稱該店係24小時營業且不清場（見本院卷第13
    6 、144 頁筆錄）之情況下，戊○○對於後續交班事宜竟稱
    「我不清楚」（見本院卷第142 頁筆錄），尤可見其關於自
    己上班時間之供述並非實在。
  4.從而，前揭甲○○所述之證詞皆有足夠之直接、間接證據可
    佐，但己○○、戊○○所述卻就關鍵情節（2 樓之使用、14
    日凌晨在店內工作等）多所隱匿及供述不實，堪信甲○○所
    述在該店把玩機台後以機台分數等比例兌換現金約10次左右
    ，且最後一次為查獲前一日（14日）之凌晨由戊○○引導在
    2 樓男廁內取得5,000 元等詞均為實情而可採信。
  (三)又證人即承認在場把玩機台之客人賴俊賢等人均於警偵訊中
    證稱第一次進入該店時有檢查證件、留下年籍資料，而被告
    戊○○等承認為員工之人於偵訊中作證時均證稱店內有提供
    免費的飲料及便當（如偵三卷第275 、278 、284 、291 、
    297 頁等筆錄），另己○○於本院作證時證稱：店內是24小
    時營業、不清場、免費提供餐點，核與被告壬○○所述相符
    （已如前述），則以該店之經營模式觀之，該店並非「來者
    不拒」，此與一般單純無賭博之電子遊戲場至多僅需確認客
    人年紀已滿18歲之經營方式已有顯著差異；而該店一旦接受
    客人入店消費並同時繳交1,000 元後，店家於客人在店期間
    均無限量供應飲料及便當，且不限消費時間、無須清場，甚
    而還提供免費停車卷供客人使用，而需如己○○所述另行支
    付停車場之場租（見本院卷第156 頁停車卷影本，己○○之
    證詞見本院卷第143 頁筆錄；甲○○亦稱店家會看我玩多久
    ，就給我免費停車多久，見本院卷第185 頁筆錄），理論上
    自當可能發生客人逗留該處超過半天或全天甚至數天之情形
    ，因此造成吃食成本、停車場費用之增加與客人周轉率之降
    低，以致嚴重影響店家利潤，此等「利人損己」之經營模式
    ，如非以賭博行為支撐獲利，將顯然悖於常理（本院另案以
    96年度桃簡字第540 號確定判決認定賴俊賢等15人雖否認犯
    行，但在該店賭博之行為仍事證明確，其理由亦同此認定，
    可供參照）；尤以經本院查證後，2 樓亦為該店所能支配使
    用之空間，甚而放置有監視器、對講機等器材，以嚴密監控
    1 樓店內外之狀況及客人消費情形，並使1 樓櫃臺人員與2
    樓小房間內之監看人員能始終保持聯繫，以電子遊戲場易生
    事端之特性觀之，此種安排，容或無可厚非，但己○○等人
    卻始終刻意迴避此點，迄至本院勘驗員警蒐證光碟後，仍堅
    詞否認2 樓為該店所使用，但所辯又與卷存積極事證均相違
    背（此已如前所述），則若該店並無賭博情事，己○○等人
    此等辯解，所為何來（唯一合理之解釋即為避免與甲○○所
    證述在2 樓男廁內取得現金之事產生連結）？是綜參上開各
    點，透過證人甲○○之歷次證述、本院勘驗蒐證光碟之結果
    、員警癸○○等人之證詞、警製現場圖與現場照片之補強、
    被告己○○等人顯非實情之供述暨上述各該情況證據與經驗
    法則之推斷，本案被告己○○所經營之電子遊戲場，確有利
    用店內擺設之機台與包含甲○○在內之不特定客人對賭，並
    於客人中獎時，以1 （分）：1 （元）之比例供客人洗分兌
    換現金，被告等之所辯，並非實在。
  (四)雖被告己○○之辯護人屢稱於警詢中承認店內有賭博情事之
    客人甲○○與庚○○分別被帶至桃園縣政府警察局大園分局
    南竹派出所及三派出所製作筆錄，其餘否認之賴俊賢等客
    人則均在中壢派出所製作筆錄，並據此提出質疑，經核對各
    該警詢筆錄，辯護人上開所述製作筆錄地點並無錯誤，然而
    ，辯護人始終無法就此一「現象」將足以打擊甲○○證詞可
    信度之原因作出合理且有據之推論，證人賴明宏復就本案係
    接獲檢舉疑似有員警風紀問題，因而由縣警局督察室執行聲
    搜前之蒐證並指揮搜索時之員警調度，所有派出所都是縣警
    局轄下，其部屬可自行決定將客人帶往何處製作筆錄等節於
    審理中結證甚詳（見本院卷第86頁以下，另有95年度聲搜字
    第69號卷內之檢舉函等件可參），依其所述，本案員警就在
    場人之製作筆錄地點之選擇並無任何特殊之處，況且，證人
    庚○○經本院於審理中傳訊到庭接受交互詰問後，其就去過
    該店幾次、店內可不可以兌換現金、於警詢中有無講過店內
    有人用言語表示可以兌換現金等節，所述均與警偵訊中之證
    詞不盡相符，雖員警寅○○業已到庭就其警詢證詞出於任意
    性而為結證，但終究庚○○至多僅係聽聞他人表示該店可兌
    換現金，而非親眼目睹或有親身兌換之經驗（警詢筆錄見偵
    一卷第120 頁、偵訊筆錄見偵二卷第265 頁），自不能以此
    傳聞認定該店有無賭博情事，惟若依辯護人推論，庚○○單
    獨在三派出所製作筆錄，顯有可疑，則為何其未為其他更
    直接之證詞而僅係泛稱曾有聽聞可換現金？由此觀之，辯護
    人此一質疑，尚屬臆測，更不影響本院已得之明確心證。此
    外，辯護人又以明確指認店內有賭博之客人僅有一位，其餘
    否認之客人超過10位以上，二者不成比例，且扣案之證物中
    並無扣得甲○○所述用來裝錢之菸盒，在櫃臺查扣與該店有
    關之現金僅6,600 元，顯與賭博性電玩店應有之充足現金不
    同；然而，否認賭博之客人其否認未必可採（賴俊賢等15人
    之賭博犯行業已另案審結確定），承認賭博之甲○○，其證
    詞核與卷存諸多事證相符而屬可信，本院業已交代如前，人
    數之多寡與證人之證詞可信與否毫無關連，而關於扣案物之
    部分，甲○○業已證稱有時現金會只用橡皮筋綁，未必會有
    菸盒，況菸盒隨處可取，並非特殊之物，在甲○○證述前員
    警自然無從得知此一物證之重要性，縱使某些菸盒存在於現
    場但未予扣案，亦屬正常，而扣案現金之多寡亦非有無賭博
    行為之關鍵事實，任何一家賭博性電玩店只要客人需要兌換
    現金時能及時調得現金即可（例如：聯絡場外之人攜入、向
    店員調借等，本案被告辛○○皮包內即為警扣得現金12,000
    元，雖其陳稱此為其自己的錢，且無積極反證足以推翻其所
    述，難認該等現金與該店之經營有關，但仍無法排除該店有
    現金需求時可向其調借之可能），自不能以此作為店內並無
    賭博情事之根據，是辯護人此等答辯，或嫌速斷、或屬無據
    ，均不能作為有利於被告等之認定。
五、承前所述，被告己○○向他人價購取得本案電子遊戲場之經
    營權後，即開始經營該店，中間雖曾一度中斷，但自95年3
    月起，又重新開始經營，且佐以甲○○所述首度至該店把玩
    機台之時間，在別無積極證據證明在此之前之經營模式亦有
    賭博之情況下，當認己○○係於重新開始經營後，方在店內
    利用機台與客人對賭，其主觀上具有提供該場所供人與店家
    對賭以營利之犯意甚明；至於被告戊○○等人，雖受僱在該
    店工作之時間均為95年8 、9 月間（辛○○及子○○因否認
    為員工故無從查知其等正確受僱期間，但以對其2 人有利之
    認定，應認係與其他被告相同時間至該店工作），但以甲○○所述兌換現金之方式，除需透過櫃臺人員（戊○○）引導
    外，亦需向服務生表示要離去以便洗分，而子○○於員警查
    獲當日又負責2 樓監視器之監看，戊○○等8 人自不可能不
    知該店容許兌換現金而有賭博之情事，其等明知於此而仍受
    僱於被告己○○在該店擔任服務生，自與己○○具有相同之
    供給賭博場所與客人對賭之犯意。是以，綜上所述，本案事
    證已臻明確，被告9 人上開所辯，顯係事後卸責之詞，無足
    採信，其等犯行均堪認定，自應依法論科。
參、適用法律：
一、按刑事法若干犯罪行為態樣，本質上原具有反覆、延續實行
    之特徵，立法時既予特別歸類，定為犯罪構成要件之行為要
    素，則行為人基於一定之犯意，在密切接近之一定時、地持
    續實行之複次行為，倘依社會通念，於客觀上認為符合一個
    反覆、延續性之行為觀念者，於刑法評價上，即應僅成立一
    罪。學理上所稱「集合犯」之職業性、營業性或收集性等具
    有重複特質之犯罪均屬之，例如經營、從事業務、收集、販
    賣、製造、散布等行為概念者是（最高法院95年度台上字第
    1079號判決意旨參照）。
二、查被告己○○經營「旺宏電子遊戲場」，在店內擺設附表編
    號一之「滿天星7PK 」、「賓果行星機台（八人座）」等機
    台，透過機台設定之操作方式，在客人中獎時，以1 ：1 之
    比例供客人洗分換取現金，此財物之取得本質上即具有偶然
    性及射倖性，核屬賭博行為無疑，且因經營時間之持續、多
    數不特定客人之先後進出、可透過人為操控賠率之方式決定
    莊家輸贏比例等節，被告經營此業，顯然具有持續營業以牟
    利之反覆性質，則己○○基於同一營業犯意，於持續之時間
    內（中間未曾遭查獲），在同一公眾得出入之地點，供給擺
    設有賭博性電動玩具之場所，與不特定客人對賭，核其所為
    ，係犯刑法第268 條之意圖營利供給賭博場所罪及同法第26
    6 條第1 項前段之普通賭博罪，且依上開說明，被告己○○
    在本案期間內之供給賭博場所及賭博行為，應認係「集合犯
    」之包括一罪，無從論以數罪。又被告戊○○、壬○○、卯
    ○○、辛○○、巳○○、乙○○、丙○○及子○○等8 人，
    均受僱於被告己○○而在該賭博性電玩店內擔任服務生，維
    持該店之營業狀況，並使己○○能持續提供該場所與人賭博
    ，主觀上與己○○亦有相同犯意且有客觀上之參與行為，是
    其8 人所為，均係犯刑法第268 條之意圖營利供給賭博場所
    罪及同法第266 條第1 項前段之普通賭博罪。被告己○○等
    9 人就上開之罪，均有犯意聯絡及行為分擔，均為共同正犯
    。又被告己○○之行為雖一部分係在95年7 月1 日刑法修正
    施行前所為，然另一部分既係延續至95年7 月1 日刑法修正
    施行後（95年9 月15日）所為，即應逕適用修正後之規定，
    無比較新舊法之問題，附此敘明。另被告9 人所犯上開二罪
    ，係以一行為觸犯二罪名，為想像競合犯，應依刑法第55條
    規定，從一重之供給賭博場所罪處斷，公訴人雖僅就意圖營
    利供給賭博場所罪之犯行提起公訴，而未敘及被告等另涉犯
    普通賭博罪部分，惟起訴書犯罪事實欄已明確記載此部分犯
    罪事實，該部分業已起訴，且又與前揭論罪科刑部分，有想
    像競合犯之裁判上一罪關係，本院自應予以審究。
三、爰審酌被告己○○意圖營利提供賭博場所供人賭博，被告戊○○等8 人明知如此而仍選擇在該店工作，對社會風氣及治
    安均有不良影響，己○○身為負責人，其犯罪情節自較他人
    為重，戊○○身為服務生之首，且掌管店內金錢之收付，參
    與程度亦較他人為深，且被告9 人犯後猶飾詞卸責，辯稱該
    店並無賭博云云，態度非佳，被告辛○○及子○○甚且辯稱
    自己並非員工，態度更較其他人為惡劣，惟終究查無其等牟
    得鉅額不法利益之積極證據，且其等均無前科（見卷存臺灣
    高等法院被告前案紀錄表），素行尚稱良好，暨其等之犯罪
    動機、目的、手段、經營及受僱時間長短等一切情狀，分別
    量處如主文各項所示之刑。
四、又查被告9 人犯罪之時間，係在96年4 月24日以前，所犯上
    開之罪，合於中華民國九十六年罪犯減刑條例第2 條第1 項
    第3 款所規定之減刑條件，應依該條例之規定減其宣告刑之
    2 分之1 ，故分別減為如主文各項所示之刑，且參酌被告己○○係實際經營該店之負責人，其餘被告均僅係受僱於己○○掙取微薄新資之服務生，參與情節顯有不同，而分別定其
    易科罰金之折算標準如主文各項所示。
五、末扣案如附表編號一示之電動賭博機具「滿天星7PK 」、賓
    果行星機台（八人座）」（含IC板）及編號二所示之賭資6,
    600 元，分係當場賭博之器具與在兌換籌碼處之財物，不問
    屬於犯人與否，均應依刑法第266 條第2 項規定，併予宣告
    沒收；另附表編號三所示各項扣案物，雖分別放置在不同位
    置，但衡其性質與用途，均係被告己○○等人所有用以經營
    該店所用之物，自係供其等犯上開之罪所用之物，爰依刑法
    第38條第1 項第2 款之規定，併予宣告沒收；至於其他扣案
    物（如被告辛○○身上之現金12,000元），因查無與本案相
    關之積極證據，且別無法定應沒收事由存在，故不併予沒收
    ，附此敘明。
據上論斷，應依刑事訴訟法第299 條第1 項前段，刑法第28條、
第268 條、第266 條第1 項前段、第2 項、第55條、第41條第1
項前段、第38條第1 項第2 款，中華民國九十六年罪犯減刑條例
第2 條第1 項第3 款、第7 條、第9 條，刑法施行法第1 條之1
第1 項、第2 項前段，判決如主文。
本案經檢察官柯博齡到庭執行職務。
中    華    民    國    97    年    4     月    16    日
                  刑事第五庭  審判長法  官  潘政宏
                                    法  官  楊晴翔
                                    法  官  吳勇毅
以上正本證明與原本無異。
如不服本判決，應於判決送達後10日內向本院提出上訴狀（應附
繕本），其未敘述上訴理由者，應於上訴期間屆滿後20日內補提
理由書狀於本院，上訴於臺灣高等法院。
                                    書記官  羅婉榕
中    華    民    國    97    年    4     月    21    日
附錄本判決論罪科刑法條：
中華民國刑法第266條
（普通賭博罪與沒收物）
在公共場所或公眾得出入之場所賭博財物者，處1 千元以下罰金
。但以供人暫時娛樂之物為賭者，不在此限。
當場賭博之器具與在賭檯或兌換籌碼處之財物，不問屬於犯人與
否，沒收之。
中華民國刑法第268條
（圖利供給賭場或聚眾賭博罪）
意圖營利，供給賭博場所或聚眾賭博者，處3 年以下有期徒刑，
得併科3 千元以下罰金。
附表：
┌──┬───────────────────────────┬────────┐
│編號│         扣  案  物  品  名  稱  及  其  數  量       │    備  註      │
├──┼───────────────────────────┼────────┤
│ 一 │電動賭博機具「滿天星7PK 」共66台、「賓果行星機台（八人│當場賭博之器具  │
│    │座）」（含主機）共9台，合計75台（共含IC板75片）。     │                │
├──┼───────────────────────────┼────────┤
│ 二 │賭資6,600元。                                         │兌換籌碼處之財物│
├──┼───────────────────────────┼────────┤
│ 三 │扣案之對講機2 支（1 支放置於1 樓櫃臺、1 支放置於2 樓小│被告己○○等所有│
│    │房間）、針孔探測器1 箱（放置於機台上方）、電腦主機1 台│供犯罪所用之物  │
│    │（放置於1 樓櫃臺）、錄影帶1 捲（放置於行星機台上方）、│                │
│    │數位相機SD卡1 張（放置於滿天星機台上方）。            │                │
│    ├───────────────────────────┤                │
│    │扣案之人數統計表1 張、機台維修記錄1 張、廣播台詞4 張、│                │
│    │遊戲規則4 張、會員簽名單2 張、行星隔日卷4 張、新客（吳│                │
│    │春玉）申請單1 張（以上均放置於1 樓櫃臺）。            │                │
│    ├───────────────────────────┤                │
│    │扣案之員工休假表1 張、客人名單1 張、行星隔日卷1 張、免│                │
│    │費停車卷4 張（以上均放置於被告卯○○之皮包內）。      │                │
│    ├───────────────────────────┤                │
│    │扣案之會員名冊3 本（放置於被告丙○○之皮包內）。      │                │
└──┴───────────────────────────┴────────┘


司法院資訊處製作；財團法人民間司法改革基金會備份。
